【裁判字號】    98,小上,11
【裁判日期】    980210
【裁判案由】    返還押金等
【裁判全文】
臺灣板橋地方法院民事判決              98年度小上字第11號
上  訴  人  甲○○
被  上訴人  乙○○
上列當事人間請求返還押金等事件，上訴人對於中華民國97年12
月2 日本院板橋簡易庭97年度板小字第4640號第一審判決提起上
訴，本院判決如下：
    主  文
上訴駁回。
第二審訴訟費用新臺幣壹仟伍佰元由上訴人負擔。
    理  由
一、按對於小額程序之第一審裁判之上訴，非以其違背法令為理
    由，不得為之，民事訴訟法第436條之24第2項定有明文。所
    謂判決違背法令係指判決不適用法規或適用不當者而言。且
    依同法第436 條之25規定，上訴狀內應記載上訴理由，並表
    明原判決所違背之法令及其具體內容，以及依訴訟資料可認
    為原判決有違背法令之具體事實，上訴狀或理由書如未依此
    項方法表明者，即難認為已對小額訴訟第一審判決之違背法
    令有具體之指摘，又上訴理由如僅引用原審判決時之攻擊防
    禦方法作為上訴理由，應認為未對原審判決有何具體之指摘
    ，不得謂已合法表明上訴理由，其上訴均難認為合法。又小
    額程序之第二審判決，依上訴意旨足認上訴為無理由者，得
    不經言詞辯論為之，民事訴訟法第436條之29第2款亦著有明
    文。
二、本件上訴意旨略以：被上訴人未經上訴人同意以欺瞞方式將
    門牌號碼臺北縣永和市○○路17巷3弄1號3 樓房屋（下稱系
    爭房屋）作為員工宿舍，被上訴人因房租未繳，經上訴人多
    次以手機或簡訊告知，其仍置之不理，致使上訴人發出情緒
    性簡訊。又被上訴人未告知自行離去而違約在先，上訴人不
    得不解除契約，則被上訴人所受損害自與上訴人無涉等語。
三、本件被上訴人於原審起訴主張：被上訴人前向上訴人承租系
    爭房屋，嗣因上訴人將被上訴人趕離該租賃房屋，爰依租賃
    契約之法律關係，請求上訴人返還押租金等語，並提出系爭
    房屋租賃契約書影本1 件為證。上訴人固辯稱：被上訴人於
    租賃期間，未經上訴人同意以欺瞞方式將系爭房屋作為員工
    宿舍，被上訴人違約在先，上訴人自得解除租賃契約。況系
    爭房屋之押租金僅為新臺幣（下同）9,000 元，上開押租金
    業已扣繳被上訴人未經繳納95年12月份之租金等情。惟查，
    上訴人因不滿被上訴人所僱員工生活習慣不佳，為使被上訴
    人搬離，乃以行動電話傳送簡訊向被上訴人恫稱，使被上訴
    人心生畏懼，復經本院以97年度簡上字第387 號刑事判決判
    決上訴人之上訴駁回確定在案，堪認被上訴人於租期屆至前
    搬離為有正當理由。又被上訴人於原審既已否認有何違反系
    爭房屋租賃契約之行為，上訴人就此復未能提出任何事證以
    實其說，自難遽認被上訴人有何上訴人所指違約之情，更遑
    論上訴人對於被上訴人因違反上開租賃契約約定，究致上訴
    人受有何等之損害，亦未為任何之主張及舉證，則上訴人上
    開所辯，顯無足採甚明。另被上訴人於搬離系爭租賃標的房
    屋之日起，既未使用該租賃房屋，自無庸給付租金，上訴人
    所辯該押租金已經抵繳租金云云，亦無可取。從而，上訴人
    辯稱被上訴人於租賃期間內有違約情事，應負損害賠償之責
    ，不得請求上訴人返還押租金云云，自屬無據。
四、綜上所述，本件上訴人上訴意旨指摘原審判決違背法令，求
    予廢棄改判，依其上訴意旨足認為無理由，爰不經言詞辯論
    ，逕以判決駁回其上訴。
五、本件第二審裁判費1,500 元，應由上訴人負擔，爰確定如主
    文第2項所示。
六、據上論結，本件上訴為無理由，依民事訴訟法第436 條之29
    第2款、第436條之32第1項、第2項、第449條第1項、第436
    條之19第1項、第78條，判決如主文。
中    華    民    國    98    年    2     月    10    日
                  民事第二庭  審判長法  官  蕭胤瑮
                                    法  官  吳振富
                                    法  官  連育群
以上正本係照原本作成。
不得上訴。
中    華    民    國    98    年    2     月    10    日
                                    書記官  溫婷雅


司法院資訊處製作；財團法人民間司法改革基金會備份。
